【裁判字號】    98,訴,1359
【裁判日期】    990211
【裁判案由】    確認當選無效
【裁判全文】
臺灣臺北地方法院民事裁定              98年度訴字第1359號
原      告  金鼎綜合證券股份有限公司
法定代理人  乙○○
訴訟代理人  孔繁琦律師
複  代理人  陳憲政律師
訴訟代理人  顏維助律師
訴訟代理人  鄧為元律師
被      告  甲○○
            丁○○
            己○○
            壬○
            庚○○
            癸○○
            辛○○
前列七人共同
訴訟代理人  黃仕翰律師
被      告  中華開發金融控股股份有限公司
法定代理人  丙○○
訴訟代理人  陳世杰律師
            余珊蓉律師
被      告  中瑞創業投資股份有限公司
法定代理人  戊○○
訴訟代理人  陳世杰律師
            余珊蓉律師
上列當事人間請求確認當選無效事件本院裁定如下：
    主  文
原告之訴駁回。
訴訟費用由原告負擔。
    理  由
一、按當事人不得就已起訴之事件，於訴訟繫屬中，更行起訴；
    又起訴違反第二百五十三條之規定，法院應以裁定駁回原告
    之訴，民事訴訟法第253條、第247條第1項第7款訂有明文。
    又已起訴之事件，在訴訟繫屬中，該訴訟之原告或被告不得
    更以他造為被告，就同一訴訟標的提起新訴或反訴，此觀民
    事訴訟法第二百五十三條之規定自明。所謂就同一訴訟標的
    提起新訴或反訴，不僅指後訴係就同一訴訟標的求為與前訴
    內容相同之判決而言，即後訴係就同一訴訟標的，求為與前
    訴內容可以代用之判決，亦屬包含在內。故前訴以某請求為
    訴訟標的求為給付判決，而後訴以該請求為訴訟標的，求為
    積極或消極之確認判決，仍在上開法條禁止重訴之列，最高
    法院46年台抗字第136號判例參照。
二、本件原告起訴主張其於民國98年6月30日召開98年度股東常
    會，惟該股東常會散會後，被告中華開發金融控股股份有限
    公司（下稱中華開發公司）、中瑞創業投資股份有限公司（
    下稱中瑞創投公司）所指派出席之股東常會之代表人辛○○
    等人竟滯留會場，續行會議，並另行對外宣稱原告第八屆董
    事及監察人案之選舉相異結果，為此提起本件訴訟，主張：
    （一）確認被告甲○○、彭夢洪以被告中華開發公司代表人
          身分於98年6月30日當選原告第八屆董事無效；被告
          甲○○、彭夢洪、中華開發公司與原告間之董事委任
          關係不存在；（二）確認被告己○○、壬○於98年6
          月30日當選原告第八屆董事無效；被告己○○、壬○
          與原告間之董事委任關係不存在；（三）確認被告劉
          育忻、癸○○以被告中瑞創投公司代表人身分於98年
          6月30日當選原告第八屆監察人無效；被告庚○○、
          癸○○、中瑞創投公司與原告間之監察人委任關係不
          存在；（四）確認被告辛○○、甲○○、壬○於98年
          7 月1日當選被告第八屆常務董事無效；被告辛○○
          、甲○○、壬○與原告間之常務董事委託關係不存在
          ；（五）確認被告辛○○於98年7月1日當選被告第八
          屆董事長無效；被告辛○○與原告兼董事委任關係不
          存在等語。
三、經查，本件被告中華開發公司、中瑞創投公司於98年7月間
    本件繫屬前，以原告金鼎綜合證券股份有限公司（下稱金鼎
    證券公司）、被告甲○○、丁○○、己○○、壬○、庚○○
    、癸○○、辛○○等人為追加被告，訴請確認原告金鼎證券
    公司與甲○○、丁○○、己○○、壬○間之董事委任關係存
    在；與庚○○、癸○○監察人之委任關係存在；與辛○○之
    董事長委任關係存在等語，提起確認委任關係存在不存在訴
    訟，有本院98年度訴字第1086號確認委任關係存在不存在事
    件，業經調卷核閱屬實。前揭事件與本件同屬同一股東常會
    會議之確認爭議，該事件與本件當事人或相反，聲明則相反
    或可代替，依前揭判例意旨自可認屬同一訴訟，原告就同一
    法律關係復提起本件之訴，依前開民事訴訟法之規定，應認
    為不合法。
四、依民事訴訟法第249條第1項第7款，第95條，第78條，裁定
    如主文。
中    華    民    國    99    年    2     月    11    日
                  民事第五庭  法  官  洪純莉
以上正本係照原本作成。
如對本裁定抗告須於裁定送達後10日內向本院提出抗告狀，並繳
納抗告費新臺幣1,000元。
中    華    民    國    99    年    2     月    11    日
                              書記官  邱美嫆

司法院資訊處製作；財團法人民間司法改革基金會備份。
